【裁判字號】    95,訴,298
【裁判日期】    950726
【裁判案由】    毒品危害防制條例
【裁判全文】
臺灣桃園地方法院刑事判決               95年度訴字第298號
公  訴  人  臺灣桃園地方法院檢察署檢察官
被      告  甲○○
                    （
上列被告因違反毒品危害防制條例案件，經檢察官提起公訴（94
年度偵字第19393 號），被告於準備程序中就被訴事實為有罪之
陳述，經合議庭裁定由受命法官獨任行簡式審判程序，本院判決
如下：
    主  文
甲○○轉讓第二級毒品，處有期徒刑柒月。扣案第二級毒品安非
他命壹包（重零點貳貳公克）沒收銷燬之。
    事  實
一、甲○○明知安非他命為毒品危害防制條例第2 條第2 項第2
    款公告之第二級毒品，不得非法轉讓、持有，而於民國94年
    9 月6 日，在臺66線南興交流道附近，向姓名、年籍不詳綽
    號「阿何」之人，以新臺幣5,000 元之代價購買第二級毒品
    安非他命5 包後（重量不詳），即於94年9 月8 日攜帶前開
    安非他命5 包前往友人陳雲杰（施用毒品部分已經檢察官不
    起訴處分確定）位於桃園縣中壢市○○路○ 段32巷3 號3 樓
    301 室住處，並在該處內施用第二級毒品安非他命（甲○○
    施用毒品部分，已經檢察官為不起訴處分確定），陳雲杰見
    狀，表示欲一起施用毒品，甲○○竟基於轉讓第二級毒品安
    非他命之概括犯意，先將微量安非他命毒品（實際轉讓數量
    不詳，但其數量未達法定加重其刑之數量標準）無償轉讓予
    陳雲杰施用。迨2 人施用安非他命毒品完畢，甲○○欲離去
    該處所時，因陳雲杰向其表示平日有毒品施用習慣，甲○○
    復將前開施用剩餘之安非他命毒品1 包（重0.232 公克）無
    償轉讓交付予陳雲杰，另剩餘安非他命3 包（重量不詳）則
    攜帶在身上。嗣於94年9 月9 日凌晨0 時許，警員據報前往
    上開住處，即在該住處內查獲甲○○交付予陳雲杰之前開安
    非他命毒品1 包（重0.232 公克）、陳雲杰所有供施用毒品
    用之吸食器1 組及自甲○○身上起出之第二級毒品安非他命
    3 包（重量不詳），並扣得上述毒品與吸食器。
二、案經臺灣桃園地方法院檢察署檢察官自動檢舉偵查起訴。
    理  由
一、按刑事訴訟法第273 條之1 規定除被告所犯為死刑、無期徒
    刑、最輕本刑為三年以上有期徒刑之罪、或高等法院管轄第
    一審案件者外，於審判期日前之程序進行中，被告先就被訴
    事實為有罪之陳述時，審判長得告知被告簡式審判程序之旨
    ，並聽取當事人、代理人、辯護人及輔佐人之意見後，裁定
    進行簡式審判程序。經查，本件被告甲○○被訴違反毒品危
    害防制條例乙案，非前開不得進行簡式審判程序之案件，經
    被告於本院行準備程序時就訴事實為有罪之陳述，且經法官
    告知被告簡式審判程序之旨，聽取被告及檢察官之意見後，
    爰依上開刑事訴訟法第273 條之1 之規定，裁定改依簡式審
    判程序審判之，合先敘明。
二、上揭犯罪事實，業經被告於警詢、偵查及本院行準備程序中
    坦承不諱（見94年偵字第19393 號偵查卷第13頁背面至14頁
    、第25頁至26頁、本院95年7 月12日準備程序筆錄），核與
    證人陳雲杰於偵查中證述情節相符合（同前偵查卷第26頁背
    面、第27頁），並有卷附行政院衛生署管制藥品管理局檢驗
    成績書1 份（同前偵查卷第36頁）及扣案第二級毒品安非他
    命1 包（重0.232 公克）在卷可稽，足徵被告前開自白與事
    實相符，洵堪採信。本案事證明確，被告犯行洵堪認定，應
    予依法論科。
三、按安非他命係毒品危害防制條例第2 條第2 項第2 款所規範
    之第二級毒品，被告予以轉讓他人施用，所為係犯毒品危害
    防制條例第8 條第2 項轉讓第二級毒品罪。被告轉讓前持有
    毒品安非他命之低度行為，應為轉讓之高度行為所吸收，不
    另論罪。又被告行為後，刑法第56條連續犯之規定，業於94
    年1 月7 日修正公布刪除，並於95年7 月1 日施行，是於新
    法修正施行後，被告之數犯罪行為，即須分論併罰。此刪除
    顯已影響行為人刑罰之法律效果，比較新、舊法結果，自應
    以被告行為時之法律即舊法論以連續犯對被告較為有利。查
    被告前後2 次轉讓安非他命之行為，時間緊接，所犯構成要
    件相同，顯係基於概括犯意為之，應依修正前刑法第56條連
    續犯之規定，論以一罪並加重其刑。爰審酌被告犯罪之動機
    、目的、手段、智識程度及犯後坦承犯行頗具悔意及轉讓毒
    品之次數僅2 次、數量不多等一切情狀，量處如主文所示之
    刑。
四、扣案之安非他命毒品1 包（重0.232 公克）為第二級毒品，
    應依毒品危害防制條例第18條第1 項前段規定，沒收銷燬之
    。至扣案吸食器1 組係供施用毒品所用之器具，另自被告身
    上起出之安非他命3 包，亦屬被告已身所施用毒品所用之物
    ，該等物品尚無證據證明與本件轉讓毒品犯行有關，應認與
    本案無涉，故爰不於此為沒收或沒收銷燬之宣告。
據上論斷，應依刑事訴訟法第273 條之1 第1 項、第299 條第1
項前段，毒品危害防制條例第8 條第2 項、第18條第1 項前段，
修正後刑法第2 條第1 項前段、修正前刑法第11條、第56條，判
決如主文。
本案經檢察官何嘉仁到庭執行職務
中    華    民    國    95    年    7      月   26    日
                           臺灣桃園地方法院刑事第七庭
                                      法  官  賴淑美
以上正本證明與原本無異。
如不服本判決，應於判決送達後10日內向本院提出上訴狀 (應附
繕本)，上訴於臺灣高等法院。
                                       書記官  陳育君
中    華    民    國    95    年    7      月   26     日
附錄本案論罪科刑法條：
毒品危害防制條例第8條
轉讓第一級毒品者，處1 年以上7 年以下有期徒刑，得併科新臺
幣1 百萬元以下罰金。
轉讓第二級毒品者，處6 月以上5 年以下有期徒刑，得併科新臺
幣70萬元以下罰金。
轉讓第三級毒品者，處3 年以下有期徒刑，得併科新臺幣30萬元
以下罰金。
轉讓第四級毒品者，處1 年以下有期徒刑，得併科新臺幣10萬元
以下罰金。
前四項之未遂犯罰之。
轉讓毒品達一定數量者，加重其刑至二分之一，其標準由行政院
定之。


司法院資訊處製作；財團法人民間司法改革基金會備份。
